臺灣臺中地方法院刑事判決　　　　　　　96年度易字第3962號
公　訴　人　臺灣臺中地方法院檢察署檢察官
被　　　告　甲○○
上列被告因毀棄損壞案件，經檢察官聲請簡易判決處刑（96年度
偵字第8483號），本院臺中簡易庭認為不宜以簡易判決處刑，改
依通常程序判決如下：
    主  文
甲○○犯損壞他人物品罪，累犯，處拘役拾日，減為拘役拾伍
日，如易科罰金，以新臺幣壹仟元折算壹日。
    事  實
甲○○曾犯偽造文書罪，經法院判處有期徒刑3 月確定，於民國
91年5 月17日易科罰金執行完畢。因其住處（臺中市○○區○○
路3 段50號）與乙○○住處（同路段52號）相鄰，而乙○○住處
之排油煙管從其住處屋頂通過，造成其屋頂漏水之不便，竟基於
毀損他人物品之犯意，於96年1 月5 日20時許，徒手將上開排油
煙管其中1 段（長約1 公尺）壓扁，致該段排油煙管損壞，足以
生損害於乙○○。
    理  由
一、認定犯罪事實所憑之證據及理由
    被告甲○○坦承有壓扁上開排油煙管之行為，經核與告訴人
    乙○○就此所為之指證相符，並有照片2 張（參見96年度他
    字第253 號卷第11頁）在卷可稽，足認被告此部分自白與事
    實相符。
二、對被告辯解之判斷：
  (一)被告辯稱：告訴人乙○○既否認被伊壓扁之排油煙係告訴人
    自行僱工裝設，又豈可告伊毀損等語。
  (二)告訴人於本院審理時供稱：被告所壓扁之銀色排油煙管並非
    其僱工至被告屋頂裝設，而是被告僱工將原先之綠色排油煙
    管截斷後，自行裝設供其使用的等語，但此為被告所否認，
    並陳稱：伊所壓扁之排油煙管並非伊所裝設，應該是告訴人
    利用伊整修房子時，僱工裝設於伊住處屋頂，但伊沒有親眼
    看到，不敢確定等語。經查，告訴人於96年1 月11日至臺灣
    臺中地方法院檢察署申告時指稱：被告於96年1 月5 日晚上
    有到其開設之藥局叫囂，說要將排油煙管弄掉等語，再佐以
    該排油煙管確係從被告住處屋頂穿出，因而造成漏水，有被
    告於本院96年8 月20日審理時提出之照片2 張可證，衡酌上
    情，該段排油煙管倘係被告僱工裝設，其就此應自知甚明，
    又何需因住處漏水而前往告訴人住處叫囂，是本院認為應以
    被告所言較為可信。再者，該排油煙管既由告訴人使用，當
    不可能係由第三人所裝設，因此本件告訴應屬合法，被告所
    辯尚非可採。
三、論罪科刑之理由
  (一)被告所為係犯刑法第354條之毀損罪。
  (二)被告曾犯偽造文書罪，經法院判處有期徒刑3 月確定，於91
    年5 月17日易科罰金執行完畢，有臺灣高等法院被告前案紀
    錄表在卷可按，其於前案執行完畢後5 年以內故意再犯有期
    徒刑以上之本罪，為累犯，應依法加重其刑。
  (三)審酌被告犯罪之動機、目的係因告訴人之排油煙管造成其住
    處漏水，其所使用之手段惡性尚非甚大，及其犯罪後之態度
    等一切情狀，量處如主文所示之刑，並諭知易科罰金之折算
    標準。又被告犯罪時間在96年4 月24日前，合於減刑條件，
    應依中華民國96年罪犯減刑條例第2 條第1 項第3 款之規定
    減其刑期二分之一。
四、適用之法律
  (一)刑事訴訟法第299條第1項前段。
  (二)中華民國96年罪犯減刑條例第2 條第1 項第3 款、第7 條、
    第9 條。
  (三)刑法第354 條、第47條第1 項、第41條第1 項前段。
  (四)刑法施行法第1之1條。
中　　華　　民　　國　　96　　年　　9 　　月　　3 　　日
                刑事第八庭   法  官  陳慧珊
上正本證明與原本無異。
如不服本判決，應於判決送達後10日內向本院提出上訴狀（應附
繕本），上訴於臺灣高等法院臺中分院。
                             書記官  施玉卿
中　　華　　民　　國　　96　　年　　9 　　月　　3 　　日
【附錄本案論罪科刑法條】
刑法第354條：
毀棄、損壞前二條以外之他人之物或致令不堪用，足以生損害於
公眾或他人者，處2 年以下有期徒刑、拘役或5 百元以下罰金。
